臺灣臺南地方法院刑事判決　　　　　　 96年度簡上字第476號
上　訴　人　甲○○
上列上訴人即被告因竊盜案件，不服本院九十六年度簡字第二四
○○號中華民國九十六年七月十七日第一審刑事簡易判決（聲請
簡易判決處刑案號：臺灣臺南地方法院檢察署96年度偵字第7235
號），提起上訴，本院管轄之第二審合議庭判決如下：
    主  文
上訴駁回。
    事  實
一、甲○○前因妨害公務案件，經本院以九十四年度易字第六○
    一號判處有期徒刑十月確定，嗣於民國（下同）九十五年八
    月十七日執行完畢。詎不思惕勵，因缺錢喝酒，竟與張彥騰
    基於意圖為自己不法所有之犯意聯絡，於九十六年四月二十
    五日晚間九時三十五分許，在乙○○位於臺南市○○路○段
    二七七號住處前，由張彥騰騎腳踏車在旁把風，甲○○則以
    腳踢落乙○○所有價值新臺幣五千元之白鐵製信箱，著手竊
    取之，尚未得手之際，經乙○○在屋內發現追出，當場逮捕
    甲○○，報警處理，張彥騰則趁隙逃逸（張彥騰所為本件竊
    盜業經本院判處有期徒刑二月在案，詳後）。
二、案經乙○○訴由臺南市警察局第六分局報告臺灣臺南地方法
    院檢察署（下稱臺南地檢署）檢察官偵查後聲請以簡易判決
    處刑。
    理  由
一、按被告以外之人於偵查中向檢察官所為之陳述，除顯有不可
    信之情況者外，得為證據，刑事訴訟法第一百五十九條之一
    第二項定有明文。本件共犯張彥騰於其為被告之臺南地檢署
    九十六年度偵字第七二三五號竊盜案件偵查中，以證人身分
    所為之結證證述（詳後），既經具結，且上訴人即被告並未
    指出有何顯不可信之情況，自有證據能力，合先敘明。
二、訊據上訴人即被告（下稱上訴人）甲○○固承認有於上開時
    、地，以腳踢落告訴人乙○○之上開白鐵信箱之情無訛，惟
    矢口否認涉及竊盜犯行，辯稱：當天上訴人是因酒後遭母親
    趕出母親住處，心情不佳，嗣與友人張彥騰同行，途經告訴
    人住處前，一時為發洩情緒，方才腳踢上開信箱，上訴人意
    在毀損，不是竊盜，又上訴人於當天之前數日，亦曾腳踢上
    開信箱，如上訴人真有竊盜之意，早已可將該信箱竊走云云
    。經查，(一)上開上訴人及共犯張彥騰共同竊盜之犯罪事實，
    業據證人即告訴人乙○○於警詢時證述：當時上訴人以腳踢
    我家上開白鐵信箱，要把它踢掉，然後拿去變賣，上訴人在
    前幾天就一直來要行竊，但都未得逞，查獲那天我在家等他
    是否會再來行竊，果真又來，上訴人將信箱踢掉，快要拿走
    時，我就出來制伏上訴人，報警處理，另有一名竊賊則騎腳
    踏車逃走等語明確（見警卷第二、三頁），共犯張彥騰於其
    為被告之臺南地檢署九十六年度偵字第七二三五號竊盜案件
    偵查中，亦以證人身分結證稱：當天我與上訴人喝酒，上訴
    人說他沒有錢，我跟他說可以把上開白鐵信箱偷去賣，換錢
    買酒喝，後來上訴人用腳踢那個信箱，我騎腳踏車在旁把風
    ，屋主發現時，我就逃掉，我承認竊盜罪等語（見臺南地檢
    署九十六年度偵字第七二三五號卷第十七、十八頁），又上
    訴人於本件偵查中復自承：當時是張彥騰與我去偷上開白鐵
    信箱，我們講好把信箱踢下來賣錢，張彥騰說他有地方可以
    賣，賣掉的錢買酒大家喝，後來張彥騰在旁邊把風，沒有動
    手，是我踢的，屋主出來的時候，張彥騰就騎腳踏車跑掉等
    語（見臺南地檢署九十六年度偵字第七二三五號卷第五、六
    頁），互核相符，並無不一致情形；且張彥騰因上開共同竊
    盜未遂犯行，經本院九十六年八月二十日，以九十六年度簡
    字第二六一一號判處有期徒刑二月在案，業經本院依職權調
    閱該案卷宗查明無誤。此外，復有現場照片四張在卷可憑（
    見警卷第十、十一頁），足見上訴人所辯乃係卸責之詞，不
    可採信。上訴人及張彥騰共犯本件竊盜犯行，應值採認。(二)
    綜上，上開竊盜事證已甚明確，上訴人所辯，委不足採，本
    件竊盜犯行堪以認定。
三、(一)核上訴人即被告甲○○所為，係犯刑法第三百二十條第三
    項、第一項之普通竊盜未遂罪。上訴人與張彥騰二人就上開
    犯行，有犯意聯絡及行為分擔，應依刑法第二十八條規定，
    論以共同正犯。又上訴人有如前述之前案科刑及執行紀錄，
    有臺灣高等法院被告前案紀錄表可按，其於五年以內故意再
    犯本件有期徒刑以上之罪，應依刑法第四十七條第一項規定
    ，論以累犯，並加重其刑。再被告已著手於犯罪行為之實行
    而不遂，為未遂犯，應依刑法第二十五條第二項規定減輕其
    刑，再依刑法第七十一條第一項規定先加後減之。(二)原審以
    上訴人犯行明確，適用刑事訴訟法第四百四十九條第一項前
    段、第四百五十四條第二項、刑法第二十八條、第三百二十
    條第三項、第一項、第四十七條第一項、第二十五條第二項
    、第四十一條第一項前段、刑法施行法第一條之一第一項、
    第二項前段（末二者漏載，惟於判決結果尚無影響），並審
    酌上訴人年紀、竊取財物之價值及犯後坦承等情狀，量處有
    期徒刑三月，並諭知易科罰金之折算標準，經核其認事用法
    並無不當，量刑亦稱允適。上訴人上訴意旨空言否認犯罪，
    ，復稱如本院認其有罪，則請求從輕量刑，並予以緩刑云云
    ，均無理由，應予駁回。
據上論斷，應依刑事訴訟法第四百五十五條之一第一項、第三項
、第三百六十八條，判決如主文。
本案經檢察官王誠到庭執行職務。
中　　華　　民　　國　　96　　年　　 11　月　　21 　　日
　　　　　　　　　刑事第八庭    審判長法　官　彭喜有
                                      法  官  李東柏
                                      法　官　盧鳳田
上正本證明與原本無異。
不得上訴。
                                      書記官  吳姁穗
中　　華　　民　　國　　96　　年　　11　　月　　21　　日
附錄本件論罪科刑法條：
中華民國刑法第320條：
意圖為自己或第三人不法之所有，而竊取他人之動產者，為竊盜
罪，處5年以下有期徒刑、拘役或500元以下罰金。
意圖為自己或第三人不法之利益，而竊佔他人之不動產者，依前
項之規定處斷。
前二項之未遂犯罰之。
